臺灣高雄地方法院刑事判決　　　　　　　　　　　　八十七年度訴字第二四三三號
　　公　訴　人　臺灣高雄地方法院檢察署檢察官
　　被　　　告　丁○
　　　　　　　　癸○○
　　　　　　　　甲○○
　　　　　　　　己○○
　　　　　　　　天○○
　　　　　　　　辛○○
　　　　　　　　戊○○○
右列被告因詐欺案件，經檢察官提起公訴（八十七年度偵字第一六六三五、一三○六
五、一一二六四、六五二一、六六二二、一○五二五號），本院判決如左：
    主  文
丁○共同幫助意圖為自己不法之所有，以詐術使人將本人之物交付，處有期徒刑貳年
。如附表一、二、三所示之物，均沒收之。
癸○○共同幫助意圖為自己不法之所有，以詐術使人將本人之物交付，處有期徒刑肆
月，如易科罰金，以參佰元折算壹日。如附表一、二、三所示之物，均沒收之。
戊○○○意圖為自己不法之所有，以詐術使人將本人之物交付，處有期徒刑肆月，如
易科罰金，以參佰元折算壹日。
甲○○、己○○、辛○○均無罪。
天○○免訴。
    事  實
一、丁○、癸○○係婆媳，其二人與巳○○（已死亡，另為不受理判決）、酉○○、
    辰○○（以上二人均另行審理中）及綽號「田哥」、「武郎」、「阿芳」等不詳
    姓名年籍之男子，共同基於幫助他人為自己或第三人不法之所有，實施詐欺犯罪
    之概括犯意聯絡及行為分擔，先由巳○○、酉○○、辰○○及綽號「田哥」、「
    武郎」、「阿芳」等不詳姓名之男子，自民國八十六年間起，先後要求甲○○、
    林伍龍、辛○○、亥○○（已死亡，另為不受理判決）、丙○○、寅○○、戌○○、卯○○、申○○（以上五人均另行審理中）、楊正三（另經臺灣高雄地方法
    院檢察署檢察官為不起訴處分）、李建利、黃承宏、陳俊男、謝崑龍、張玉書、
    莊正勳（以上六人均未經提起公訴）等人至金融機構申請支票存款帳戶，並允以
    新台幣（下同）一萬元至數萬元不等之價格，作為收購其等支票存款帳戶之代價
    。甲○○、林伍龍、辛○○、亥○○、丙○○、寅○○、戌○○、卯○○、申○○、楊正三等人雖明知其個人並無任何資力，申領之支票若由他人簽發使用，不
    可能兌現，而簽發支票之人使用支票，係用以詐取財物或其他人不法利益之用途
    ，竟仍與巳○○、酉○○、辰○○及綽號「田哥」、「武郎」、「阿芳」等不詳
    姓名年籍之男子共同基於幫助詐欺之犯意聯絡，而至如附表四至十三所示之金融
    機構申請開立支票存款帳戶，並將所領得之存摺、支票及印章等物交付予酉○○
    、巳○○等人。巳○○、酉○○等人取得該支票帳戶之存摺、印章後，復將其中
    楊正三、李建利、黃承宏、陳俊男、謝崑龍、張玉書、莊正勳等人之存摺、印章
    交予丁○，由丁○自八十六年間某日起負責於該帳戶內多次存提款，培養往來紀
    錄，以取得該金融機構較高之信用評價，並藉以向金融機構申請更多之空白支票
    後，再交予巳○○、酉○○、辰○○等人。巳○○、酉○○、辰○○及綽號「田
    哥」、「武郎」、「阿芳」等不詳姓名年籍之男子取得該帳戶及支票後，明知上
    開支票帳戶名義所有人並無支付票款之資力，且其等亦無在票載發票日前存款以
    供提示兌現之意思，該支票不可能兌現，仍在所取得之支票上加蓋該帳戶名義所
    有人之印鑑，再利用報紙刊登「支票借您用，洽0000000、000000
    000劉洽」、「支票幫助甘苦人00－0000000大山」等分類廣告，並
    依支票信用紀錄是否曾經退票，而分別以無退票紀錄者每張支票五千至六千元，
    曾退票而經註銷支票每張支票三千至四千元元、已拒絕往來支票每張一千五百元
    至二千元不等之價格，販售予不特定人，以供其等行使該支票而詐取他人財物或
    不法利益。適有戊○○○竟於八十六年十月間，見報紙上刊有「支票借您用，洽
    0000000、000000000劉洽」、「支票幫助甘苦人00－000
    0000大山」之廣告，乃依所載電話與自稱為「黃大山」之巳○○聯絡，並購
    得發票人為戌○○、林永芳（真實年籍不詳）之支票共三張。戊○○○明知所得
    買之空白支票無法兌現，除持其中二張支票以清償積欠陳美華之舊債外，竟基於
    意圖為自己不法所有之詐欺犯意，持其所購得而以戌○○為發票人、面額六萬五
    千三百元之支票乙紙（付款行為世華商業銀行南高雄分行、支票號碼00000
    00號、票載發票日八十七年三月二十日），向經營「大龍機車行」之陳旺明行
    使該支票，使陳旺明陷於錯誤，而同意出售並交付機車乙部。至丁○、癸○○於
    培養楊正三等人之支票帳戶信用並領得空白支票再交予巳○○等人後，亦適有壬○○（另行通緝中）於八十七年一月間某日，透過報紙分類廣告所刊電話00－
    0000000號，以每張一千五百元之價格，向自稱為「陳先生」之年籍不詳
    男子購得發票人為楊正三之空白支票二張後，明知所得買之空白支票無法兌現，
    竟基於意圖為自己不法所有之詐欺犯意，於八十七年一月二十二日持發票人為楊
    正三、面額九萬三千一百二十元之支票乙紙（付款行華南商業銀行北高雄分行、
    票號0000000號，票載發票日為八十七年二月二十八日），交付予其所靠
    行之聖豐交通有限公司負責人子○○，除用以抵償其所積欠之變更牌照稅、燃科
    稅等舊債三萬餘元外，更要求子○○找還現款五萬餘元。子○○因壬○○所持支
    票達九萬三千一百二十元，遠高於壬○○所積欠之費用，因而陷於錯誤，乃同意
    退還差額而交付現款五萬餘元予壬○○。嗣經持票人屆期提示時，均未獲兌現。
    迄於八十七年三月十八日，經法務部調查局高雄市調查處在巳○○位於高雄市○○○路一九三巷六之二號及高雄市○○○路二三二號十一樓之住處，扣得如附表
    一所示之物；於同日，又在高雄市鹽埕區中信飯店前，查獲辰○○並扣得如附表
    二所示之物；復於翌日（同年月十九日），在丁○位於高雄市○○街四六一巷十
    二弄三○號之住處，扣得如附表三所示之物。至八十七年四月中旬止，巳○○、
    酉○○、辰○○等人所出售、發票人為甲○○、己○○、亥○○、天○○、寅○○、戌○○、卯○○、申○○、辛○○、丙○○之支票共計退票二千九百七十八
    張，退票總金額高達五億六千二百五十一萬三千四百四十八元（詳如附表四至附
    表十三）。而楊正三退票亦達五百三十張、退票總金額亦達一億零一百二十六萬
    七千五百七十六元。
二、案經法務部調查局高雄市調查處移送臺灣高雄地方法院檢察署檢察官偵查起訴。
    理  由
壹、被告戊○○○、丁○、癸○○有罪部分
一、訊據被告戊○○○分別於調查員詢問及本院訊問時坦承有向自稱「黃大山」之同
    案被告巳○○，購買以「戌○○」為發票人之支票，並持以向被害人陳旺明購買
    機車乙節不諱（參八十七年五月十一日調查筆錄、本院八十七年十二月三十日訊
    問筆錄），核與證人陳明鄉證述情節（參八十七年四月一日調查筆錄）、同案被
    告巳○○所供曾販售發票人為「戌○○」之人頭支票等語（參八十七年三月二十
    八日調查筆錄）、同案被告戌○○於本院訊問時所陳其曾充當人帳申請支票帳戶
    等語（參本院八十九年一月七日訊問筆錄）相符，並有該支票影本一紙在卷可稽
    ，復有自同案被告巳○○住處查扣之「黃大山」名片一冊足資佐證。衡以常情，
    人頭支票提供者或出售者均不可能在支票發票日前，為支票買受人存入足夠金額
    ，以供持票人提示兌領，此亦應為被告戊○○○所明知。而被告戊○○○亦應明
    知，其並非該人頭帳戶支票之唯一買受人，該支票帳戶並非由被告戊○○○所獨
    占使用，其如在該帳戶存入款項，極有可能為他人持票提示兌現，或由他人直接
    自該帳戶將存款提領一空，故其亦不可能甘冒此風險而將款項存入該帳戶以使其
    交付之人頭支票兌現，足認被告戊○○○自始即無使該支票兌現而清償貨款之意
    思，顯見其確有不法所有之意圖無疑。被告戊○○○基於不法所有之意圖，以行
    使人頭支票之方式對被害人陳旺明施用詐術，而使被害人陳旺明交付機車乙部，
    被告戊○○○詐欺之犯行，足堪認定。至被告戊○○○另自承所購買人頭支票總
    數約三十五、六張，用以支付民間互助會死會會款乙節，因係用以清償舊債，其
    行使人頭支票固不無詐術之行使，惟亦不因此而使他人因陷於錯誤而另行交付財
    物；而被告戊○○○以支票抵償舊債，其因清償舊債務而對於債權人另負擔新票
    據債務者，依民法第三百二十條之規定，除當事人另有意思表示外，若新債務不
    履行時，其舊債務仍不消滅，是於被告以支票抵償舊債而屆期未獲兌現時，其舊
    債既不消滅，即無法獲得免除債務之不法利益甚明（最高法院八十六年度台非字
    第三一號判決參照）。是被告戊○○○既不能因此而獲得任何不法之利益，實難
    認其有何不法所有或不法利益之意圖，故其持人頭支票抵償舊債之行為，尚與詐
    欺罪之要件不符，附此敘明。
二、訊據被告丁○、癸○○則均矢口否認犯行，被告丁○辯稱：「我是看報紙刊有徵
    金主、已存支票等語，打電話詢問，對方說有一些無資力之人，請金主存甲存，
    要我幫忙存款作成績。於是我就與他聯絡，原先我很保守，只幫一、二個人而已
    ，後來熟了量就比較大，後來不到壹個月，我去印尼時，就被搜索查獲。」等語
    ；被告癸○○辯稱：「是我婆婆去印尼的時候，叫我幫他存一下款，因為錢是我
    婆婆所有，他放在銀行裡面，他要我提出來存在指定之帳戶，他有說要幫人家申
    請支票，並說對方沒有錢，沒有辦法製造存款之業績，所以我婆婆要我幫忙存款
    提款製造業績。」等語，惟查：
    （一）被告丁○曾應同案被告巳○○、酉○○之請，為楊正三、李建利、黃承宏
          、陳俊男、謝崑龍、張玉書、莊正勳等人之支票帳戶存提款，製造往來信
          用，以便向各該金融機構申領空白支票，而被告癸○○亦曾於被告丁○出
          國時，在楊正三之帳戶存提款，製造往來信用，被告丁○、癸○○並已申
          領得楊正三之空白支票多張，且已交予同案被告酉○○等情，業經被告李
          娥、癸○○坦承不諱（參八十七年三月十九日、同年月二十日調查筆錄、
          本院九十二年八月二十六日訊問筆錄），核與同案被告巳○○（參八十七
          年三月二十八日調查筆錄）供述情節相符，並有如附表四所示之物扣案及
          楊正三退票紀錄一份附卷足資佐證。
    （二）同案被告壬○○曾於八十七年一月間透過報紙分類廣告電話○七─000
          0000號，以每張一千五百元之價格，向姓名年籍不詳自稱為「陳先生
          」之男子購買以楊正三為發票人之支票後，持該張支票向被害人子○○，
          除用以抵償其所積欠之變更牌照稅、燃科稅等舊債三萬餘元外，更要求被
          害人子○○找還現款五萬餘元。被害人子○○因被告壬○○所持支票達九
          萬三千一百二十元，高於被告壬○○所積欠之費用，乃同意退還差額而交
          付現款五萬餘元予被告壬○○。而該張支票於八十七年二月二十八日經證
          人子○○提示後，於同年三月二日遭退票而未獲兌現等情，業經同案被告
          壬○○、證人子○○於調查局詢問時（參八十七年三月二十六日調查筆錄
          ）及本院訊問時（參本院八十八年一月二十七日訊問筆錄）供陳無訛。衡
          以同案被告壬○○所持支票既係以每張一千五百元購得，足認其業已明知
          該支票係俗稱之「芭藥票」，並無法兌現，竟仍持以行使，足認其確有意
    圖為自己不法所有而詐取他人財物之犯行。而被告丁○既有應同案被蔣冠
          南之請，而為楊正三製造往來信用紀錄並申領空白支票後，將支票交予同
          案被告蔣冠男，輾轉由同案被告壬○○購得使用，以詐取他人財物，足認
          被告丁○確有製造楊正三上開帳戶往來信用並申領支票，為同案被告郭順
          平使用該支票詐取財物犯行提供幫助之事實無訛。
    （三）被告丁○就為上開帳戶製造信用之動機及是否取得報酬等情，先後辯稱：
          「（問：為巳○○及酉○○經辦人頭支票有無收受好處？共獲利多少？）
          巳○○及酉○○與我均約定，每位人頭在乙家銀行辦妥申領一百張以上大
          額空白支票，則需支付我新台幣六萬至八萬元不等為酬。由於我自去（八
          十六）年11月間才開始經辦，迄今只辦妥「楊正三」的人頭甲存支票交還
          給酉○○對外販售，所以僅獲利數萬元而已。」（參八十七年三月二十日
          調查筆錄）、「八十七年一月是經台灣新聞報紙而認識王代書，後透過王
          代書而認識酉○○，當時報紙寫上協辦支票，我打電話詢問何為協辦支票
          ，王代書說幫資力不足之人向銀行增進信用取得支票進而辦理金卡借款，
          後王代書將三本支票及印章交給我，為黃承宏、陳俊利、李建利等三人之
          後再由我自行簽發提示存款製造往來紀錄取得信用，他們須至華南辦理金
          卡付酬勞給我後在於八十七年二月份亦經同樣方式而認識巳○○，有幫黃
          長富替莊正勳跑過銀行，至今皆未取得酬勞。」（參本院八十八年一月二
          十七日訊問筆錄）、「當時我是看報紙廣告登載「申請支票欠金主」，所
          以我就跟巳○○聯絡，當時巳○○跟我說有人要請領支票欠資金，由我出
          錢去存、提，我賺取這當中的利息，存、提之後有信用可以申請支票。我
          自己出的這筆錢及存褶、印章也都被扣住了。當時我之所以願意這樣做，
          是巳○○騙我說開帳戶的這些商人需要支票才方便交易，但因他們在帳戶
          裡面沒有足夠的資金往來沒有資格請領支票，我以為這些都是真的，想說
          商人請領支票方便做生意也是人之常情，我又有費用可以賺，當時巳○○
          說我幫一個戶頭存、提錢領到支票之後我就可以收取一些佣金，因時間已
          久我忘記一件的佣金是多少了，印象中當時我去存、提了三、四件，這些
          錢都是我自己的，當時我願意用我的錢去存、提，是巳○○跟我說存褶、
          印章還是放在我這邊，他們無法提領，所以我才同意的。」（參本院九十
          二年月十七日訊問筆錄）、「當時報紙廣告上是刊載「代人申請支票徵金
          主」，我才會跟巳○○接洽的。當時他們有說要給我六仟元的手續費，但
          是我都沒有拿到。」（參本院九十二年八月二十六日訊問筆錄）被告丁○
          就製造信用之動機，所辯前後供述不一，而就其所得報酬乙節，被告丁○
          更有避重就輕、推諉之詞，更足認其確有飾詞卸責之圖。且被告丁○製造
          該帳戶信用後，確有申領支票交予同案被告酉○○後，再輾轉售予同案被
          告壬○○以詐財之事實，足見其製造信用之目的，乃在於向金融機構申領
          支票，供同案被告酉○○販售圖利。衡以該帳戶名義人楊正三既無力獲取
          金融機構之信用評價，以申領支票，則其於取得支票並行使後，又有何資
          力足以支付所開出之票款？且衡諸常情，一般通常智識之人均應明知現今
          詐騙集團或份子為掩飾其不法獲利行徑，避免執法人員之追究處罰，經常
          以低利為誘餌，誘使貪圖小利之民眾開立銀行支票存款帳戶，俾向銀行請
          領空白支票使用，待領得支票後，該詐騙集團以此日後不會兌現之「芭樂
          票」販售予他人，供該他人對外詐騙之用或作為其他各種不法用途使用，
          此應為常人主觀上所知悉，被告丁○、癸○○二人並非至愚，對此當無不
          知之理，竟仍為牟不法利益，而為同案被告酉○○、巳○○等人以製造信
          用方式向銀行申領支票以供渠等販詹牟利，故被告丁○、癸○○二人於主
          觀上應有預見同案被告酉○○、巳○○等人收購之空白支票係預計充作上
          開不法用途甚明。被告丁○、癸○○於主觀上既有所預見上情，竟仍為上
          開帳戶製造信用，以取得更多之空白支票交付予同案被告酉○○等人，容
          任日後他人因使用該支票而造成詐欺取財之結果發生，被告丁○、癸○○
          二人於主觀上具有幫助詐欺之不確定故意，其理甚明，其等幫助詐欺取財
          ，事證明確，其犯行足堪認定。至被告丁○、癸○○雖另為「李建利」、
          「黃承宏」、「陳俊男」、「莊正勳」、「張玉書」、「謝崑龍」之支票
          帳戶製造信用，惟並無證據證明該帳戶業已出售由買受人行使，是此部分
          即未達於著手實行之程度，即不能認有詐欺取財罪之正犯存在，故被告李
          娥、癸○○此部分事實尚未不能成立幫助詐欺之犯行，附此敘明。
三、按刑法上之幫助犯，係指以幫助之意思，對於正犯資以助力，而未參與實施犯罪
    之行為者而言（最高法院四十九年台上字第七七號判例參照）。至以自己共同犯
    罪之意思，參與實施犯罪構成要件以外之行為，或以自己共同犯罪之意思，事先
    同謀，而由其中一部分人實施犯罪之行為者，均為共同正犯（大法官會議解釋釋
    字第一○九號參照）。被告丁○、癸○○為同案被告酉○○製造上開帳戶之信用
    紀錄，以申領空白支票供同案被告酉○○販賣予他人行使之事實，並無施用詐術
    之可言，而係提供空白支票予買受者作為施用詐術之用，性質上應屬詐欺罪構成
    要件以外之協助行為。且就買受人如何施用詐術詐取財物之犯行，亦無任何證據
    足認被告丁○、癸○○有視他人犯罪為自己犯罪之共同犯罪之意思。故核被告丁○、癸○○所為，應係幫助同案被告壬○○犯刑法第三百三十九條第一項之詐欺
    取財罪。公訴意旨認被告丁○、癸○○所犯係刑法第三百四十條之常業詐欺罪，
    容有誤會。惟本院所認定之犯罪事實與檢察官起訴書所載之基本事實，係屬同一
    ，爰依刑事訴訟法第三百條之規定，就起訴之事實，變更檢察官所引應適用之法
    條。至被告戊○○○所為，則係刑法第三百三十九條第一項之詐欺取財罪。被告
    丁○、癸○○與同案被告酉○○、巳○○、辰○○及綽號「田哥」、「武郎」、
    「阿芳」等不詳姓名年籍之男子間，就幫助同案被告壬○○犯刑法第三百三十九
    條第一項之詐欺取財罪，有意思之聯絡及行為之分擔，為共同正犯，應依刑法第
    二十八條之規定論處。被告丁○、癸○○幫助他人犯罪，應依刑法第三十條第二
    項之規定，按正犯之刑減輕之。爰審酌被告戊○○○行使人頭支票詐取財物，破
    壞社會交易秩序，惟其於犯後坦承犯行，尚有悔意，且所詐取財物之金額亦非鉅
    ；被告丁○為圖私利，大量製作信用申領支票後，交由同案被告酉○○等人販售
    無法兌現之人頭支票，嚴重破壞票據交易制度中之信賴性，且所交付之楊正三支
    票退票高達五百三十張、退票總金額竟達一億零一百二十六萬七千五百七十六元
    ，對社會經濟交易秩序之包害甚鉅，且於犯後猶矢口否認犯行，顯無悔意等情；
    而被告癸○○係其婆婆即被告丁○出國時，基於親屬間之情感，偶而代其婆婆從
    事上開帳戶之存提款行為，惡性尚輕，惟於犯後仍矢口否認犯行，顯無悔意等情
    ，分別量處如主文所示之刑。被告戊○○○及癸○○部分，並諭知易科罰金之折
    算標準。如附表一、二、三所示之物，為被告丁○與同案被告酉○○、巳○○、
    辰○○所有，且係供犯罪所用或供犯罪預備之物，應依刑法第三十八條第一項第
    二款之規定沒收之。
貳、被告甲○○、己○○、辛○○無罪部分
一、公訴意旨略以：被告甲○○、己○○、辛○○三人雖明知其個人並無任何資力，
    申領之支票若由他人簽發使用，不可能兌現，而簽發支票之人使用支票，係用以
    詐取財物或其他人不法利益，竟為私利，與被告丁○、癸○○、同案被告巳○○
    、酉○○、辰○○及綽號「田哥」、「武郎」、「阿芳」等不詳姓名年籍之男子
    ，共同基於幫助他人為自己或第三人不法之所有，實施詐欺犯罪之概括故意之犯
    意聯絡及行為分擔，先由被告甲○○、己○○、辛○○等人至金融機構申請支票
    存款帳戶後，將存摺、印章交予同案被告巳○○、酉○○、辰○○等人，代價則
    自一萬元至數萬元不等。同案被告巳○○、酉○○等人取得該支票帳戶之存摺、
    印章後，即將之被告丁○，由被告丁○負責於該帳戶內經常存提款以培養往來紀
    錄，以取得該金融機構較高之信用評價，並藉以向金融機構申請更多之空白支票
    後，再交予同案被告巳○○、酉○○、辰○○等人。同案被告巳○○、酉○○、
    辰○○及綽號「田哥」、「武郎」、「阿芳」等不詳姓名年籍之男子取得該帳戶
    及支票後，即利用報紙刊登「支票借您用，洽0000000、0000000
    00劉洽」、「支票幫助甘苦人00－0000000大山」等分類廣告，以每
    張一千五百元至六千元不等之價格，販售予被告戊○○○、未○○、壬○○、午
    ○○等人。被告戊○○○、未○○、壬○○、午○○等人再持向不知情之丑○○
    、庚○○、子○○及其他不特定人借款、支付價金、租金、清償債務及抵付貨款
    等，嗣持票人於屆期提示時，均未獲兌現，因認被告甲○○、己○○、辛○○三
    人均涉有詐欺罪嫌等語。
二、按犯罪事實應依證據認定之，無證據不得認定犯罪事實；次按不能證明被告犯罪
    者，應諭知無罪之判決，刑事訴訟法第一百五十四條第二項、第三百零一條第一
    項分別定有明文。又事實之認定，應憑證據，如未能發現相當證據，或證據不足
    以證明，自不能以推測或擬制之方法，為裁判基礎；且認定不利於被告之事實須
    依積極證據，苟積極證據不足為不利於被告事實之認定時，即應為有利於被告之
    認定，；另認定犯罪事實所憑之證據，雖不以直接證據為限，間接證據亦包括在
    內，然而無論直接證據或間接證據，其為訴訟上之證明，須於通常一般之人均不
    致有所懷疑，而得確信其為真實之程度者，始得據為有罪之認定，倘其證明尚未
    達到此一程度，而有合理之懷疑存在而無從使事實審法院得有罪之確信時，即應
    由法院為諭知被告無罪之判決（最高法院四十年台上字第八六號、三十年台上字
    第八一六號、七十六年台上字第四九八六號分別著有判例參照）。
三、訊據被告甲○○、己○○、辛○○三人均矢口否認犯行，被告甲○○新稱：「當
    時這些帳戶都是公司一位卓姓女會計帶我去開戶的，支票也是我領的，領了就交
    給卓會計，印鑑章也放在她那邊，我不知道公司老闆是誰。因當時沒有工作，她
    說只要我去開戶領支票，就要讓我在公司佔乾股，我在公司做了三個多月，這些
    帳戶都是在這三個月內陸續去開的，當時薪水是一個月五萬元，後來公司一夕之
    間就人去樓空了，我只有領到一個月的薪水。後來八十七年初公司換成由我掛名
    ，我並沒有同意，因我的證件在他們那邊，是他們自己去辦的，我本身並沒有存
    款。」等語；被告己○○辯稱：「當時是一位朋友叫蔡茂榮的人叫我去開戶請領
    支票，他說他要做生意，原先他有說要付我車馬費每一天五佰元，但沒有說要付
    到什麼時候，錢我都沒有拿到。我會答應去開戶是當時我需要錢養小孩，所以就
    答應他了，而且他之前是台南第四分局的警察，我認為他是正人君子應該不會騙
    我。開戶之後，我就將支票交給他，但都沒有拿到錢。每次都是蔡茂榮主動與我
    連絡，蔡茂榮是一位朋友綽號叫﹃阿興﹄的人介紹認識的，我不知道阿興的真實
    姓名。將票交給蔡茂榮之後，他就沒有與我連絡了，我也找不他的人。當時有問
    票要做何用，蔡茂榮說要做生意用的，當時我開了二、三個帳戶，時間太久忘記
    了。」等語；被告辛○○辯稱：「這些銀行帳戶都是我去開的，我都是自己使用
    ，但在八十五年十一月間遺失了，遺失之後因我帳戶裡面還有錢，所以在同月間
    我有去變更印鑑」等語。
四、經查，公訴意旨係認被告甲○○、己○○、辛○○三人涉有共同詐欺罪嫌，無非
    係以被告甲○○、己○○、辛○○三人向金融機構申請開設支票存款帳戶，並將
    存摺、印章等交付予同案被告巳○○、酉○○、辰○○等人，以供其等製造信用
    、申領支票後，用以販售空白支票予不特定之買受人，供其等持以行使詐財。惟
    查，被告甲○○、己○○、辛○○三人縱有如公訴人所指之事實，然被告甲○○
    、己○○、辛○○三人申請開設支票存款帳戶，以供同案被告巳○○、酉○○販
    賣空白支票予他人行使之事實，並無施用詐術之可言，而係提供空白支票予買受
    者作為施用詐術之用，性質上應屬詐欺罪構成要件以外之協助行為。且就買受人
    如何施用詐術詐取財物之犯行，亦無任何證據足認甲○○、己○○、辛○○三人
    有視他人犯罪為自己犯罪之共同犯罪之意思。揆諸前述最高法院四十九年台上字
    第七七號判例及大法官會議解釋釋字第一○九號之意旨，應認其等並非支票買受
    人詐欺行為之共同正犯，至多僅係幫助支票買受人從事詐欺行為之幫助犯。按刑
    法上之幫助犯，以正犯已經犯罪為構成要件，故幫助犯無獨立性，如無他人犯罪
    行為之存在，幫助犯即無由成立（最高法院六十年台上字第二一五九號判例參照
    ）。本件公訴人所指出之支票買受人僅有被告戊○○○、午○○、壬○○、未○○四人，而被告戊○○○、午○○、壬○○、未○○四人買受行使之支票中，並
    無被告甲○○、己○○、辛○○三人所申請開設之支票帳戶（被告戊○○○、午
    ○○、壬○○、未○○四人購買支票使用情形如附表十四所示）。而被告甲○○
    、己○○、辛○○三人提供支票存款帳戶申領支票，僅分別與同案被告巳○○、
    酉○○等人間，就以其名義所申領之空白支票提供予他人使用間，有犯意聯絡及
    行為分擔，被告甲○○、己○○、辛○○三人彼此間或與其他帳戶提供者即被告
    戌○○、楊正三等人間，並無任何犯意之聯絡，故被告甲○○、己○○、辛○○
    三人應僅各就其自己所提供之支票帳戶，供作他人詐欺之用，始負共同幫助詐欺
    之責任。惟本件公訴人既未能舉證證明以被告甲○○、己○○、辛○○三人名義
    所申領之支票，有遭其他買受人持以行使、詐取財物或不法利益之事實，則正犯
    之犯罪行為既然未能證明其存在，揆諸右揭判例意旨，幫助犯即無由成立。故被
    告甲○○、己○○、辛○○三人幫助詐欺之犯行，應屬不能成立，自應為無罪之
    諭知。
參、被告天○○免訴部分
一、公訴意旨另以：被告天○○雖明知其個人並無任何資力，申領之支票若由他人簽
    發使用，不可能兌現，而簽發支票之人使用支票，係用以詐取財物或其他人不法
    利益，竟為私利，與被告丁○、癸○○、同案被告巳○○、酉○○、辰○○及綽
    號「田哥」、「武郎」、「阿芳」等不詳姓名年籍之男子，共同基於幫助他人為
    自己或第三人不法之所有，實施詐欺犯罪之概括故意之犯意聯絡及行為分擔，先
    由被告天○○至金融機構申請支票存款帳戶後，將存摺、印章交予同案被告巳○○、酉○○、辰○○等人，代價則自一萬元至數萬元不等。同案被告巳○○、酉
    ○○等人取得該支票帳戶之存摺、印章後，即將之被告丁○，由被告丁○負責於
    該帳戶內經常存提款以培養往來紀錄，以取得該金融機構較高之信用評價，並藉
    以向金融機構申請更多之空白支票後，再交予同案被告巳○○、酉○○、辰○○
    等人。同案被告巳○○、酉○○、辰○○及綽號「田哥」、「武郎」、「阿芳」
    等不詳姓名年籍之男子取得該帳戶及支票後，即利用報紙刊登「支票借您用，洽
    0000000、000000000劉洽」、「支票幫助甘苦人00－000
    0000大山」等分類廣告，以每張一千五百元至六千元不等之價格，販售予被
    告戊○○○、未○○、壬○○、午○○等人。被告戊○○○、未○○、壬○○、
    午○○等人再持向不知情之丑○○、庚○○、子○○及其他不特定人借款、支付
    價金、租金、清償債務及抵付貨款等，嗣持票人於屆期提示時，均未獲兌現，因
    認被告天○○亦涉有詐欺罪嫌等語。
二、按案件曾經判決確定者，應為免訴之判決，此項原則關於實質上一罪或裁判上一
    罪，均有其適用。連續犯係裁判上一罪，其一部分犯罪事實曾經判決確定者，其
    效力當然及於全部，故檢察官復將其他部分重行起訴，亦應諭知免訴之判決（ 最
    高法院四十九年台非字第二Ｏ號判例參照）。
三、查被告天○○另被訴自八十四年十一月十四日起至十一月二十七日止，與「王英
    仁」（真實姓名年籍不詳）簽發支票向旺益有限公司、億順興洋行股份有限公司
    詐欺大量貨物，且所簽發支票屆期均遭退票，涉犯刑法第三百三十九條第一項之
    詐欺取財罪嫌，業經檢察官提起公訴，並由臺灣高等法院高雄分院於八十八年十
    二月二十九日判處有期徒刑一年確定在案，有見臺灣高等法院高雄分院八十八年
    度上易字第二一一四號刑事判決書一份及臺灣高等法院被告全國前案紀錄表在卷
    可稽。經查被告天○○之退票紀錄，則自八十四年間起至八十七年間止，均有共
    有高達七十六張之退票紀錄，且於八十四年十二月十五日即已被列為拒絕往來戶
 ，而於三年內均無法再申領支票。足見本件於同案被告巳○○住處所查扣之以被
    告天○○為發票人之支票，均係被告天○○於八十四年十二月十五日前所申領之
    支票。再查，被告天○○申領支票後，均交由真實姓名年籍不詳之成年男子「王
    英仁」簽發使用，此經見臺灣高等法院高雄分院八十八年度上易字第二一一四案
    件判決屬實，並有該判決書一份在卷可稽，更足認本件查獲之以被告天○○為發
    票人之支票，均係被告天○○於八十四年間所交付予他人使用者，是被告天○○
    交付支票供他人使用之行為時間應在八十四年十二月十五日被列為拒絕往來戶以
    前。故本件檢察官起訴之被告天○○提供人頭支票供他人使用之犯罪事實，與前
    開確定判決之犯罪事實，時間緊接，構成要件相同，顯係基於概括犯意反覆為之
    ，自屬連續犯，為裁判上一罪，依審判不可分原則，該案判決之效力，應及於全
    部犯罪事實，揆諸前揭說明，自應為免訴之諭知。
肆、移送併辦意旨另以：被告戊○○○與其夫林國華於八十八年間以每張五千元不等
    之代價，向他人購買發票人分別為姿可貿易有限公司、財神企業商行梁進來、鄭
    財成及鄭丁贊，面額分別為三十八萬七千元、二十六萬五千元、三十四萬六千五
    百元、十三萬六千三百元之人頭支票共四張後，明知該人頭支票均無法兌現，竟
    仍於八十八年九月間，持上開已遭拒絕往之人頭支票四張，向告訴人顏文交借款
    一百十三萬五千三百元，告訴人屆期提示均遭退票，因認被告戊○○○此部分事
    實亦涉有詐欺罪嫌，且與右揭犯罪事實有連續犯之裁判上一罪關係，爰請求併予
    審理等語（臺灣高雄地方法院檢察署八十八年度偵字第二九七○五號案件）。惟
    按連續犯之成立，除行為人先後所犯數罪名之基本構成要件相同外，尚須行為人
    於為前行為時即已有為後行為之概括犯意，且其前後犯罪行為亦須時間緊接，始
    得依連續犯之規定論以一罪。然被告戊○○○本件犯罪事實之行為時間係於八十
    六年十月間，而併辦部分即被告戊○○○持人頭支票向告訴人顏文交借款詐騙之
    行為時間則為八十八年九月間，其間相隔長達約一年十一個月，其間亦無任何詐
    欺行為，要難認有詐欺之概括犯意，實不符連續犯之成立，以其先後犯行時間緊
    接之要件，不能逕論以一罪。故被告戊○○○經移送併辦部分之事實，縱認成立
    詐欺罪，亦不能認與本件犯罪事實有連續犯之關係，故其移送併辦部分與本件非
    屬同一案件。按法院不得就未經起訴之犯罪審判，被告戊○○○經檢察官請求併
    辦部分，既與本件犯罪事實非屬同一案件，已如前述，則本院自不得併予審理，
    應退由檢察官另行依法處理，附此敘明。
據上論斷，應依刑事訴訟法第二百九十九條第一項前段、第三百零一條第一項前段、
第三百零二條第一款、第三百條、刑法第二十八條、第三十條第二項、第三百三十九
條第一項、第四十一條第一項前段、第三十八條第一項第二款，罰金罰鍰提高標準條
例第一條前段、第二條，判決如主文。
本案經檢察官乙○○到庭執行職務。
中      華      民      國      九十三      年    三    月    二十九    日
                                  臺灣高雄地方法院刑事第十二庭
                                      審判長法官     張世賢
                                            法官     林韋岑
                                            法官     王啟明
右正本證明與原本無異。
如不服本判決，應於判決送達後十日內，向本院提出上訴狀。
                                            書記官    陳寰瑛
中    華    民    國      九十三      年      四      月      一      日
附錄所犯法條：
中華民國刑法第三百三十九條第一項：
意圖為自己或第三人不法之所有，以不正方法由收費設備取得他人之物者，處一年以
下有期徒刑、拘役或三千元以下罰金。
附表一：
搜索時間：八十七年三月十八日
搜索地點：高雄市○○○路一九三巷六之二號
          高雄市○○○路二三二號十一樓
┌───┬─────┬───┬───────┐
│編 號 │  品 名   │ 數量 │   備 註      │
├───┼─────┼───┼───────┤
│  一  │空白支票  │七十一│郭明德、亥○○│
│      │          │張    │蘇川誠、李復興│
│      │          │      │寅○○、辛○○│
│      │          │      │游明達、陳健雄│
│      │          │      │王鎮清、丙○○│
│      │          │      │董秀英為發票人│
├───┼─────┼───┼───────┤
│  二  │人頭支票買│一冊  │記載已販售九四│
│      │賣帳單    │      │張空頭支票    │
├───┼─────┼───┼───────┤
│  三  │戶籍謄本  │一冊  │              │
├───┼─────┼───┼───────┤
│  四  │印鑑證明  │一冊  │              │
├───┼─────┼───┼───────┤
│  五  │大哥大    │一具  │              │
├───┼─────┼───┼───────┤
│  六  │支票機    │一具  │              │
├───┼─────┼───┼───────┤
│  七  │黃大山名片│一冊  │              │
├───┼─────┼───┼───────┤
│  八  │身分證影本│一冊  │              │
└───┴─────┴───┴───────┘
附表二：
搜索時間：八十七年三月十九日
搜索地點：高雄市○○街四六一巷十二弄三○號
┌───┬─────┬───┬───────┐
│編 號 │  品 名   │ 數量 │   備 註      │
├───┼─────┼───┼───────┤
│  一  │楊正三帳戶│一冊  │楊正三        │
│      │明細表    │      │              │
├───┼─────┼───┼───────┤
│  二  │莊正勳存摺│一冊  │莊正勳        │
├───┼─────┼───┼───────┤
│  三  │陳俊男存摺│一冊  │陳俊男        │
├───┼─────┼───┼───────┤
│四  │李建利存摺│一冊  │李建利        │
├───┼─────┼───┼───────┤
│  五  │黃承宏存摺│一冊  │黃承宏        │
├───┼─────┼───┼───────┤
│  六  │謝崑龍存摺│一冊  │謝崑龍        │
├───┼─────┼───┼───────┤
│  七  │支票存款送│一冊  │              │
│      │款單存根  │      │              │
├───┼─────┼───┼───────┤
│  八  │存提款帳冊│一冊  │              │
├───┼─────┼───┼───────┤
│  九  │莊正勳帳號│一冊  │莊正勳        │
│      │表        │      │              │
├───┼─────┼───┼───────┤
│  十  │切結書    │一冊  │              │
├───┼─────┼───┼───────┤
│ 十一 │謝崑龍、張│一冊  │謝崑龍、張玉書│
│      │玉書身分證│      │              │
│      │影本      │      │              │
└───┴─────┴───┴───────┘
附表三：
搜索時間：八十七年三月十八日
搜索地點：高雄市鹽埕區中信飯店前
┌───┬─────┬───┬───────┐
│編 號 │  品 名   │ 數量 │   備 註      │
├───┼─────┼───┼───────┤
│  一  │空白支票  │十八張│              │
├───┼─────┼───┼───────┤
│  二  │名片及廣告│一冊  │              │
│      │刊登      │      │              │
├───┼─────┼───┼───────┤
│  三  │買賣支票帳│一冊  │二十五筆      │
│      │冊        │      │已販售一六六張│
├───┼─────┼───┼───────┤
│  四  │聯絡用大哥│一具  │              │
│      │大        │      │              │
├───┼─────┼───┼───────┤
│  五  │支票機    │一具  │              │
└───┴─────┴───┴───────┘
附表四：以甲○○名義申請遭退票之空頭支票
┌───┬──────┬───────┬─────┬────┬─────┐
│編號  │申請支票銀行│帳      號  號│退票期間  │退票總數│退票總金額│
│      │            │              │          │        │          │
├───┼──────┼───────┼─────┼────┼─────┤
│一    │彰化銀行七賢│00000000      │86.12.20- │497     │00000000  │
│      │分行        │              │87.03.11  │        │          │
├───┼──────┼───────┤          │        │          │
│二    │土地銀行新興│00000000      │          │        │          │
│      │分行        │              │          │        │          │
├───┼──────┼───────┤          │        │          │
│三    │台灣中小企銀│14921         │          │        │          │
│      │北高雄分行  │              │          │        │          │
├───┼──────┼───────┤          │        │          │
│四    │合作金庫一心│000000000     │          │        │          │
│      │路支庫      │              │          │        │          │
├───┼──────┼───────┤          │        │          │
│五    │玉山銀行七賢│00000000      │          │        │          │
│      │分行        │              │          │        │          │
├───┼──────┼───────┤          │        │          │
│六    │高雄區中小企│7694          │          │        │          │
│      │銀六合分行  │              │          │        │          │
├───┼──────┼───────┤          │        │          │
│七    │世華商業銀行│00000000      │          │        │          │
│      │新興分行    │              │          │        │          │
├───┼──────┼───────┤          │        │          │
│八    │臺灣銀行新興│40832         │          │        │          │
│      │分行        │              │          │        │          │
├───┼──────┼───────┤          │        │          │
│九    │不詳        │000000000     │          │        │          │
├───┼──────┼───────┤  │        │          │
│十    │不詳        │000000000     │          │        │          │
├───┼──────┼───────┤          │        │          │
│十一  │不詳        │000000000     │          │        │          │
└───┴──────┴───────┴─────┴────┴─────┘
附表五：以林伍龍名義申請之空頭支票
┌───┬──────┬───────┬─────┬────┬─────┐
│編號  │申請支票銀行│帳          號│退票期間  │退票總數│退票總金額│
│      │            │              │          │        │          │
├───┼──────┼───────┼─────┼────┼─────┤
│一    │台南四信海東│626100        │87.01.14- │97      │00000000  │
│      │分社        │              │87.03.11  │        │          │
├───┼──────┼───────┤          │        │          │
│二    │合作金庫南興│000000000     │          │        │          │
│      │支庫        │              │    │        │          │
├───┼──────┼───────┤          │        │          │
│三    │彰化銀行台南│00000000      │          │        │          │
│      │分行        │              │          │        │          │
├───┼──────┼───────┤          │        │          │
│四    │台南六信淵東│67420         │          │        │          │
│      │分社        │              │          │        │          │
├───┼──────┼───────┤          │        │          │
│五    │台灣中小企銀│1890-4        │          │        │          │
│      │東台南分行  │              │          │        │          │
├───┼──────┼───────┤          │        │          │
│六    │不詳        │000000000     │          │        │          │
└───┴──────┴───────┴─────┴────┴─────┘
附表六：以亥○○名義申請之空頭支票
┌───┬──────┬───────┬─────┬────┬─────┐
│編號  │申請支票銀行│帳          號│退票期間  │退票總數│退票總金額│
├───┼──────┼───────┼─────┼────┼─────┤
│一    │第一銀行東高│96693         │87.01.23- │218     │00000000  │
│      │雄分行      │              │87.04.07  │        │          │
├───┼──────┼───────┤          │        │          │
│二    │中興商銀儲蓄│00000000      │          │        │          │
│      │部          │              │          │        │          │
├───┼──────┼───────┤          │        │          │
│三    │華僑商銀新興│00000000      │          │        │          │
│      │分行        │              │          │        │          │
├───┼──────┼───────┤          │        │          │
│四    │華南商銀東高│23540         │          │        │          │
│      │雄分行      │              │          │        │          │
└───┴──────┴───────┴─────┴────┴─────┘
附表七：以天○○名義申請之空頭支票
┌───┬──────┬───────┬─────┬────┬─────┐
│編號  │申請支票銀行│帳          號│退票期間  │退票總數│退票總金額│
├───┼──────┼───────┼─────┼────┼─────┤
│一    │第一銀行南高│21172         │84.11.06- │76      │0000000   │
│      │雄分行      │              │87.03.26  │        │          │
├───┼──────┼───────┤          │        │          │
│二    │臺灣銀行高雄│00000000      │          │        │          │
│      │分行        │              │          │        │          │
├───┼──────┼───────┤          │        │          │
│三    │高雄銀行鹽埕│30123-3       │          │        │          │
│      │分行        │              │          │        │          │
├───┼──────┼───────┤          │        │          │
│四    │不詳        │201263        │          │        │          │
└───┴──────┴───────┴─────┴────┴─────┘
附表八：以寅○○名義申請之空頭支票
┌───┬──────┬───────┬─────┬────┬─────┐
│編號  │申請支票銀行│帳          號│退票期間  │退票總數│退票總金額│
├───┼──────┼───────┼─────┼────┼─────┤
│一    │台新國際商銀│000000000     │86.11.03- │26      │00000000  │
│      │城東分行    │              │87.03.30  │        │          │
├───┼──────┼───────┤          │        │          │
│二    │台灣南區郵政│0000000-0     │          │        │          │
│      │管理局      │              │          │        │          │
└───┴──────┴───────┴─────┴────┴─────┘
附表九：以戌○○名義申請之空頭支票
┌───┬──────┬───────┬─────┬────┬─────┐
│編號  │申請支票銀行│帳          號│退票期間  │退票總數│退票總金額│
├───┼──────┼───────┼─────┼────┼─────┤
│一    │華南商銀南高│000000000     │87.02.06- │576     │000000000 │
│      │雄分行      │              │87.04.07  │        │          │
├───┼──────┼───────┤          │        │          │
│二    │高雄區中小企│4902          │          │        │          │
│      │銀四維分行  │              │          │        │          │
├───┼──────┼───────┤          │        │          │
│三    │彰化銀行高雄│00000000      │          │        │          │
│      │分行        │              │          │        │          │
├───┼──────┼───────┤          │        │          │
│四    │世華聯合商銀│00000000      │          │        │          │
├───┼──────┼───────┤          │        │          │
│五    │第一商銀高雄│62775         │          │        │          │
│      │分行        │              │          │        │          │
├───┼──────┼───────┤          │        │          │
│六    │高雄銀行文化│000000000     │          │        │          │
│      │中心分行    │              │          │        │          │
├───┼──────┼───────┤          │        │          │
│七    │泛亞商銀南高│5449          │          │        │          │
│      │雄分行      │              │          │        │          │
├───┼──────┼───────┤          │        │          │
│八    │農民銀行前鎮│302204        │          │        │          │
│      │分行        │              │          │        │          │
├───┼──────┼───────┤          │        │          │
│九    │土地銀行前鎮│00000000      │          │        │          │
│      │分行        │              │          │        │          │
├───┼──────┼───────┤          │        │          │
│十    │華僑銀行前鎮│00000000      │          │        │          │
│      │辦事處      │              │          │        │          │
└───┴──────┴───────┴─────┴────┴─────┘
附表十：以卯○○名義申請之空頭支票
┌───┬──────┬───────┬─────┬────┬─────┐
│編號  │申請支票銀行│帳          號│退票期間  │退票總數│退票總金額│
├───┼──────┼───────┼─────┼────┼─────┤
│一    │台南縣永康鄉│0000000       │86.12.06- │878     │000000000 │
│      │農會信用部  │              │87.04.07  │        │          │
├───┼──────┼───────┤          │        │          │
│二    │彰化商銀永康│00000000      │          │        │          │
│      │分行        │              │          │        │          │
├───┼──────┼───────┤          │        │          │
│三    │台南區中小企│19870      │          │        │          │
│      │銀永康分行  │              │          │        │          │
├───┼──────┼───────┤          │        │          │
│四    │中華商銀    │000000000     │          │        │          │
├───┼──────┼───────┤          │        │          │
│五    │遠東國際商銀│3529          │          │        │          │
│      │永康分行    │              │          │        │          │
├───┼──────┼───────┤          │        │          │
│六    │台南縣仁德鄉│25365         │          │        │          │
│      │農會信用部  │              │          │        │          │
├───┼──────┼───────┤          │        │          │
│七    │華南商銀東台│000000000     │          │        │          │
│      │南分行      │              │          │        │          │
├───┼──────┼───────┤          │        │    │
│八    │中國信託商銀│000000000     │          │        │          │
│      │永康分行    │              │          │        │          │
├───┼──────┼───────┤          │        │          │
│九    │台灣中小企銀│38569         │          │        │          │
│      │仁德分行    │              │          │        │          │
├───┼──────┼───────┤          │        │          │
│十    │玉山商銀永康│00000000      │          │        │          │
│      │分行        │              │          │        │          │
├───┼──────┼───────┤          │        │          │
│十一  │合作金庫東台│000000000     │          │        │          │
│      │南支庫      │              │          │        │          │
├───┼──────┼───────┤          │        │          │
│十二  │華僑商銀仁德│00000000      │          │        │          │
│      │辦事處      │          │          │        │          │
└───┴──────┴───────┴─────┴────┴─────┘
附表十一：以申○○名義申請之空頭支票
┌───┬──────┬───────┬─────┬────┬─────┐
│編號  │申請支票銀行│帳          號│退票期間  │退票總數│退票總金額│
├───┼──────┼───────┼─────┼────┼─────┤
│一    │土地銀行台南│00000000      │87.01.21- │72      │0000000   │
│      │分行        │              │87.4.7    │        │          │
├───┼──────┼───────┤          │        │          │
│二    │第一商銀南台│220578        │          │        │          │
│      │南分行      │              │          │        │          │
├───┼──────┼───────┤          │        │          │
│三    │彰化商銀南台│00000000      │          │        │          │
│      │南分行      │              │          │        │          │
├───┼──────┼───────┤          │        │          │
│四    │台南四信海東│634610        │          │        │          │
│      │分社        │              │          │        │          │
├───┼──────┼───────┤          │        │          │
│五    │台南六信    │65550         │          │        │          │
├───┼──────┼───────┤          │        │          │
│六    │台灣中小企銀│30334         │          │        │          │
│      │安平分行    │              │          │        │          │
├───┼──────┼───────┤          │        │          │
│七    │華南商銀赤崁│000000000     │          │        │          │
│      │分行        │              │          │        │          │
├───┼──────┼───────┤          │        │          │
│八    │農民銀行府城│538961        │          │        │          │
│      │分行        │              │          ││          │
└───┴──────┴───────┴─────┴────┴─────┘
附表十二：以辛○○名義申請之空頭支票
┌───┬──────┬───────┬─────┬────┬─────┐
│編號  │申請支票銀行│帳          號│退票期間  │退票總數│退票總金額│
├───┼──────┼───────┼─────┼────┼─────┤
│一    │台灣中小企銀│11935-2       │86.02.26- │190     │00000000  │
│      │楊梅分行    │              │87.04.10  │        │          │
├───┼──────┼───────┤          │        │          │
│二    │新竹區中小企│27996         │          │        │          │
│      │銀新明分行  │              │          │        │          │
├───┼──────┼───────┤          │        │          │
│三    │新竹區中小企│17692         │          │        │          │
│      │銀楊梅分行  │              │          │        │          │
├───┼──────┼───────┤          │    │          │
│四    │彰化商銀    │240894        │          │        │          │
└───┴──────┴───────┴─────┴────┴─────┘
附表十三：以丙○○名義申請之空頭支票
┌───┬──────┬───────┬─────┬────┬─────┐
│編號  │申請支票銀行│帳          號│退票期間  │退票總數│退票總金額│
├───┼──────┼───────┼─────┼────┼─────┤
│一    │華南商銀南都│00000000-0    │87.03.02- │357     │00000000  │
│      │分行        │              │87.04.14  │        │          │
├───┼──────┼───────┤          │        │          │
│二    │台南二信營業│0000000       │          │        │          │
│      │部          │              │          │        │          │
├───┼──────┼───────┤          │        │          │
│三    │台南四信海東│632480        │          │        │          │
│      │分社        │              │          │        │          │
├───┼──────┼───────┤          │        │          │
│四    │台南六信    │66100         │          │        │          │
├───┼──────┼───────┤          │        │          │
│五    │台南區中小企│13147         │          │        │          │
│      │銀西台南分行│              │          │        │          │
├───┼──────┼───────┤          │        │          │
│六    │安泰商銀台南│65836         │          │        │          │
│      │分行        │              │          │        │          │
├───┼──────┼───────┤          │        │          │
│七    │台南五信營業│0000000       │          │        │          │
│      │部          │              │          │        │          │
├───┼──────┼───────┤          │        │          │
│八    │中興商銀    │00000000      │          │        │          │
├───┼──────┼───────┤          │        │          │
│九    │萬泰商銀    │000000000     │          │        │          │
└───┴──────┴───────┴─────┴────┴─────┘
